【裁判字號】    97,台上,1794
【裁判日期】    970425
【裁判案由】    違反毒品危害防制條例
【裁判全文】
最高法院刑事判決            九十七年度台上字第一七九四號
上  訴  人  甲○○
上列上訴人因違反毒品危害防制條例案件，不服台灣高等法院台
中分院中華民國九十七年一月九日第二審判決（九十六年度上訴
字第二六０九號，起訴案號：台灣彰化地方法院檢察署九十五年
度偵字第一一五八三號、九十六年度偵字第一六五０、一七三九
號），提起上訴，本院判決如下：
    主  文
上訴駁回。
    理  由
按刑事訴訟法第三百七十七條規定，上訴於第三審法院，非以判
決違背法令為理由，不得為之。是提起第三審上訴，應以原判決
違背法令為理由，係屬法定要件。如果上訴理由狀並未依據卷內
訴訟資料，具體指摘原判決不適用何種法則或如何適用不當，或
所指摘原判決違法情事，顯與法律規定得為第三審上訴理由之違
法情形，不相適合時，均應認其上訴為違背法律上之程式，予以
駁回。本件原判決撤銷第一審不當之判決，改判上訴人甲○○如
原判決附表陸編號一所示【共同販賣第一級毒品（編號１至７）
七罪，共同販賣第二級毒品四罪（編號８至）】罪刑，係依憑
上訴人之自白、共同被告即證人賴書嫆、林俞欣、吳東營於警詢
之供述、偵查中之證述，以及購買毒品之證人潘錦緞等於警詢及
檢察官偵查時所為情節相符之證言，卷附通訊監察書、監聽譯文
，扣案經鑑定無誤之第一級毒品海洛因、第二級毒品安非他命、
夾鏈袋、毒品之包裝袋、電子磅秤、購買毒品者名單及帳冊等證
據，參酌卷內其他證據調查之結果，綜合判斷，認上訴人確有如
原判決事實欄所載之共同販賣第一級、第二級毒品犯行，已詳敘
其所憑之證據及其認定之理由，從形式上觀察，並無任何違背法
令之處。而證據之取捨及事實之認定為事實審法院之職權，茍其
判斷無違經驗法則或論理法則，即不能任意指為違法。本件上訴
意旨略以：原判決雖謂「至被告甲○○、吳東營部分因其等妨害
公務部分經原審判決後業已確定，是本院僅就其等本案販毒部分
撤銷改判」，然原判決就上訴人所犯販賣第一級毒品、第二級毒
品共計十一罪分別宣告其罪之刑，依法應依刑法第五十一條第五
款定其應執行刑，原判決疏未就上訴人所犯各罪定應執行刑，自
屬違背法令云云。經查，數罪併罰，應於判決時依刑法第五十一
條各款宣告其應執行之刑者，以其數個罪刑之宣告係同一判決者
為限，如被告所犯各罪中，其中一罪係另案判決確定，既非由原
審法院就其所審理之案件同時宣告罪刑，自不得逕由原審法院於
該案之判決內，併合各該罪刑定其應執行之刑。又被告所犯各罪
，其中一罪因撤回上訴或上訴不合法經程序上駁回而確定，原審
法院雖就被告所犯其餘各罪宣告罪刑，然前開已經確定（撤回上
訴或上訴不合法）部分，依法不得由原審與其餘宣告各罪定其應
執行刑，勢必另由第一審檢察官就該被告所犯各罪所宣告之刑，
聲請定其應執行刑，為訴訟經濟，殊無由原審先就其所宣告罪刑
部分定其應執行之刑而為無益勞費之必要。本件上訴人所犯妨害
公務以及販賣第一級、第二級毒品數罪，其中妨害公務部分，業
經上訴人於原審撤回上訴而先行確定（見原審卷第一一二、一一
四頁），與原審就檢察官及上訴人合法上訴之販賣毒品數罪部分
之所為撤銷第一審判決另行宣告罪刑部分，既非於同一判決內宣
告，自不得適用刑法第五十一條定其應執行刑可言。並依前揭趣
旨，嗣後檢察官應就上訴人所犯各罪宣告之刑，聲請定其應執行
刑，則原審就合法上訴第二審之販賣第一級、第二級毒品十一罪
部分，分別宣告其罪之刑，並無定應執行刑之必要，以符訴訟經
濟。原判決未就上訴人所犯販賣第一級、第二級毒品十一罪，宣
告其罪刑，未定其應執行刑，核無違誤，理由雖稍嫌簡略，究非
判決理由不備，自無上訴意旨所指之違背法令。上訴意旨專憑己
見，任意爭論，並非依據卷證資料具體指摘原判決認事、採證有
何違背法令，難謂已符合首揭法定上訴要件，其上訴違背法律上
之程式，應予駁回。
據上論結，應依刑事訴訟法第三百九十五條前段，判決如主文。
中    華    民    國  九十七  年    四    月  二十五  日
                      最高法院刑事第七庭
                          審判長法官  洪  清  江
                                法官  石  木  欽
                                法官  韓  金  秀
                                法官  陳  晴  教
                                法官  李  錦  樑
      本件正本證明與原本無異
                                      書  記  官
中    華    民    國  九十七  年    五    月    二    日
                                                      Ｅ


司法院資訊處製作；財團法人民間司法改革基金會備份。
